【裁判字號】    95,台上,653
【裁判日期】    950209
【裁判案由】    違反槍砲彈藥刀械管制條例等罪
【裁判全文】
最高法院刑事判決              九十五年度台上字第六五三號
    上  訴  人  甲○○
                        16號.
上列上訴人因違反槍砲彈藥刀械管制條例等罪案件，不服台灣高
等法院中華民國九十四年十一月九日第二審更審判決（九十四年
度上更(一)字第五六八號，起訴案號：台灣板橋地方法院檢察署九
十三年度偵字第八四七七號，九十三年度偵緝字第七四六、七七
二號），提起上訴，本院判決如下：
    主  文
上訴駁回。
    理  由
一、關於未經許可，持有手槍部分：
按刑事訴訟法第三百七十七條規定，上訴於第三審法院，非以判
決違背法令為理由，不得為之。是提起第三審上訴，應以原判決
違背法令為理由，係屬法定要件。如果上訴理由書狀並未依據卷
內訴訟資料，具體指摘原判決不適用何種法則或如何適用不當，
或所指摘原判決違法情事，顯與法律規定得為第三審上訴理由之
違法情形，不相適合時，均應認其上訴為違背法律上之程式，予
以駁回。甲○○上訴意旨略稱：原判決認定「參以被告（上訴人
）於員警第二次前往上址搜索時，並未隨同前往，而衡情被告（
上訴人）如已自首，當會隨同員警前往起出槍彈，乃本件員警第
二次前往上址搜索時，……。被告並未於偵查機關（即警員）發
覺其持有槍彈前自首，已甚明確。」如果屬實，則該先到場之警
員既有聽到上訴人丟包之聲音，為何不前往丟包處查證，反而多
此一舉將上訴人帶回警局後再訊問有丟何東西，顯然有違警務人
員專業辦案之常理。況該員警如已有線報得知上訴人持有手槍，
亦無將此緝槍績效平白送給其他單位之理。原審對於上開疑竇未
詳加究明，自嫌速斷，難謂無調查職責未盡之違誤等語。
惟查：本部分原判決撤銷第一審之科刑判決，依想像競合犯之例
從一重改判仍論處上訴人未經許可，持有手槍罪刑（累犯，處有
期徒刑伍年陸月，併科罰金新臺幣拾萬元），係以上訴人自白持
有原判決附表（下稱附表）一之手槍、子彈等事實，及依憑扣案
之上開手槍、子彈等物、卷附內政部警政署刑事警察局民國九十
二年十二月二十二日刑鑑字第○九二○二○○三九三號槍彈鑑定
書（送鑑槍枝一支，認係九MM制式手槍<含彈匣一個>，子彈十四
顆，其中九顆制式子彈、五顆土造子彈，均具殺傷力）等證據資
料，為論罪依據。並敘明（一）綜合證人即上訴人之弟游正忠於
警詢之證述（已論述此審判外之陳述，雖與審判中不符，但得為
證據之理由），及二次搜索時均在場執行職務之司法警察周志偉
、第一次執行搜索職務在場之司法警察何文青、第二次執行搜索
職務在場之司法警察徐榮添等人在原審法院更審及前審之證供，
相互勾稽以觀，足證上訴人於司法警察第一次前往搜索時因恐遭
警發現上開槍彈，示意其弟撿走背包於先，嗣於進入警局之初亦
未向警表明其丟棄之背包內藏有槍彈。又依上訴人於司法警察第
二次前往同址搜索時，並未由警押往現場之情事，足見上開員警
所證：原來到場之派出所警員在進屋搜索之初，即聽到上訴人丟
包之聲音，嗣於帶往警局訊以丟何東西時，上訴人並未承認持有
槍枝，員警因據報獲知上訴人持有槍彈，且第一次搜索時曾聽到
丟包之聲音，乃再折返現場向上訴人之胞弟游正忠套話，游正忠
始將該背包拿出並扣得其內槍彈等語，為可採信，據此難認上訴
人於偵查機關（即警員）發覺其持有槍彈前有自首之情事。（二
）司法警察於第一次執行搜索之際，雖聽聞上訴人有丟包之聲音
，但因現址房屋範圍很大，又以為是有人跳下去的聲音，所以雖
曾四處搜尋，但未尋獲任何東西等情，已據證人周志偉證述在卷
。對於上訴人所為其符合自首規定之辯解，如何不可取，悉依卷
證指駁說明綦詳，核其論述與論理法則、證據法則皆無違背。且
查原判決已論敘司法警察雖聽到上訴人丟包聲音，但經搜尋無結
果之心證理由，即不得任意指其為違法；又本件執行搜索職務之
司法警察何文青、蘇國安（第一次）、周志偉（第一、二次）、
徐榮添（第二次）等人同屬台北縣政府警察局蘆洲分局三民派出
所警員，其肅槍績效當歸屬渠等擁有，事屬當然。上訴人徒以自
己之說詞，謂原審調查職責未盡，要非適法之上訴理由。上訴意
旨無非係對原審採證認事之職權行使，及原判決已說明論駁事項
，徒憑己見重為事實爭辯，核與法律規定得為第三審上訴理由之
違法情形，不相適合。綜上，應認其此部分之上訴為違背法律上
之程式，予以駁回。
二、關於共同連續未經許可，持有可發射子彈具有殺傷力之改造
手槍部分：
查第三審上訴書狀，應敘述上訴之理由，其未敘述者，得於提起
上訴後十日內補提理由書於原審法院，已逾上述期間，而於第三
審法院未判決前仍未提出上訴理由書狀者，第三審法院應以判決
駁回之，刑事訴訟法第三百八十二條第一項、第三百九十五條後
段規定甚明。本件上訴人因違反槍砲彈藥刀械管制條例等罪案件
，不服原審關於共同連續未經許可，持有可發射子彈具有殺傷力
之改造手槍部分之判決，於九十四年十一月二十八日提起上訴，
並未敘述理由，迄今逾期已久，於本院未判決前仍未提出，依上
開規定，其此部分之上訴自非合法，應予駁回。
據上論結，應依刑事訴訟法第三百九十五條，判決如主文。
中    華    民    國  九十五  年    二    月    九    日
                      最高法院刑事第七庭
                          審判長法官  呂  潮  澤
                                法官  吳  昆  仁
                                法官  孫  增  同
                                法官  趙  文  淵
                                法官  吳      燦
      本件正本證明與原本無異
                                      書  記  官
中    華    民    國  九十五  年    二    月   十四   日
                                                      Ｌ


司法院資訊處製作；財團法人民間司法改革基金會備份。
